【裁判字號】    99,易,3219
【裁判日期】    991104
【裁判案由】    竊盜
【裁判全文】
臺灣臺中地方法院刑事判決              99年度易字第3219號
公  訴  人  臺灣臺中地方法院檢察署檢察官
被      告  甲○○
上列被告因竊盜案件，經檢察官追加起訴（九十九年度偵字第二
０一六一號），本院判決如下：
    主   文
甲○○共同竊盜，累犯，處有期徒刑陸月，如易科罰金，以新臺
幣壹仟元折算壹日。
    事   實
一、甲○○前於民國九十三年間因搶奪等案件，經臺灣高等法院
    臺中分院判處應執行有期徒刑一年八月確定，於九十五年九
    月十八日縮短刑期假釋出監並付保護管束，惟於假釋期間故
    意更犯罪而遭撤銷假釋。復於九十六年間因傷害案件，經本
    院以九十六年度簡字第七０九號判處有期徒刑二月確定；又
    因詐欺、傷害、竊盜、恐嚇等案件，經本院分別以九十六年
    度簡字第七二七、七二八號各判處有期徒刑二月、二月、一
    月十五日、二月確定；再因竊盜、恐嚇、偽造文書等案件，
    經本院以九十六年度易字第三七一九號判處應執行有期徒刑
    二年確定；另因恐嚇取財案件，經本院以九十六年度簡字第
    一一三０號判處有期徒刑三月確定，嗣與上開各罪經聲請合
    併定應執行刑為有期徒刑二年八月確定，並與上開經撤銷假
    釋之殘刑六月四日接續執行後，甫於九十九年一月八日縮刑
    期滿執行完畢而於翌日出監。詎其猶不知悔改，於九十九年
    五月一日上午至其所參與之詐欺集團臺灣地區負責人乙○○
    （綽號阿炮）位於臺中市○區○○○路二段一四七號六樓之
    五住處（甲○○、乙○○所涉詐欺案件，現經本院以九十九
    年度易字第二七九四號審理中），得知乙○○住處有郭國洲
    （綽號阿洲，其所涉詐欺案件，亦經本院以九十九年度易字
    第二七九四號審理中）寄放之現金約新臺幣（下同）八十五
    萬元，並放置於乙○○住處之櫃子內，甲○○竟與真實姓名
    年籍不詳、綽號「阿豐」之男子共同意圖為自己不法之所有
    之犯意聯絡，於同日下午一時許，共同至乙○○上開住處樓
    下，由甲○○把風，並告知真實姓名年籍不詳、綽號「阿豐
    」之男子有關乙○○現金放置地點，甲○○並提供事先複製
    之住處鑰匙予「阿豐」，由「阿豐」進入乙○○住處內竊取
    得現金八十五萬元（侵入住居部分未據告訴）。得手後，甲
    ○○將其中二十萬元贓款分予綽號阿豐之男子，其餘六十五
    萬元則由甲○○取得，並以上開贓款中之十二萬元部分購得
    車牌號碼九五七三－ＺＫ號中古自小客車一部。
二、案經臺中縣警察局霧峰分局報告臺灣臺中地方法院檢察署檢
    察官偵查暨追加起訴。
    理   由
一、訊據被告甲○○對於上開犯罪事實於警詢、偵查及本院審理
    時坦認不諱，核與證人即另案被告乙○○於警詢、偵查及本
    院審理時證述之情節相符，復有刑事警察局搜索扣押筆錄、
    扣押物品目錄表、刑案現場測繪圖各一份及現場蒐證照片二
    張附卷可稽，並有另案扣押之車牌號碼九五七三－ＺＫ號中
    古自小客車購買文件及保險資料在卷可資佐證，堪信其自白
    與事實相符，是本件事證明確，被告犯行堪以認定，應予依
    法論科。
二、核被告甲○○所為，係犯刑法第三百二十條第一項之竊盜罪
    。被告與上開真實姓名年籍不詳、綽號「阿豐」之男子間就
    上開竊盜犯行間，具有犯意聯絡及行為分擔，為共同正犯。
    。另被告前於九十三年間因搶奪等案件，經臺灣高等法院臺
    中分院判處應執行有期徒刑一年八月確定，於九十五年九月
    十八日縮短刑期假釋出監並付保護管束，惟於假釋期間故意
    更犯罪而遭撤銷假釋。復於九十六年間因傷害案件，經本院
    以九十六年度簡字第七０九號判處有期徒刑二月確定；又因
    詐欺、傷害、竊盜、恐嚇等案件，經本院分別以九十六年度
    簡字第七二七、七二八號各判處有期徒刑二月、二月、一月
    十五日、二月確定；再因竊盜、恐嚇、偽造文書等案件，經
    本院以九十六年度易字第三七一九號判處應執行有期徒刑二
    年確定；另因恐嚇取財案件，經本院以九十六年度簡字第一
    一三０號判處有期徒刑三月確定，嗣與上開各罪經聲請合併
    定應執行刑為有期徒刑二年八月確定，並與上開經撤銷假釋
    之殘刑六月四日接續執行後，甫於九十九年一月八日縮刑期
    滿執行完畢而於翌日出監等情，有臺灣臺中地方法院檢察署
    刑案資料查註紀錄表及臺灣高等法院被告前案紀錄表各一份
    附卷可參，其於有期徒刑執行完畢後五年內，再故意犯本件
    有期徒刑以上之罪，為累犯，應依法加重其刑。爰審酌被告
    前已有多項財產犯罪前科，素行不良，正值壯年卻不思努力
    工作，再度為一己私利，竟起貪念而以把風之方式掩護他人
    共同竊取被害人之財物，行為殊無足取，惟念及其犯後始終
    坦認犯行，態度良好，且所竊得之財物業已返還部分現金暨
    經乙○○指示將所竊取之上開贓款購得之中古自小客車過戶
    予指定對象等一切情狀，量處如主文所示之刑，並諭知易科
    罰金之折算標準，以示懲儆（公訴人雖求處有期徒刑一年，
    惟本院認以被告所竊取金錢之多寡，併斟酌其業已償還現金
    四十八萬元，並將所購得之自小客車依告訴人乙○○之指示
    過戶至指定之人名下，其餘則簽立本票作為清償之擔保等情
    節，上揭刑度業已足資生懲儆之效，公訴人之求刑毋寧過重
    ，附此敘明。）至扣案之車牌號碼九五七三－ＺＫ號中古自
    小客車購買文件及保險資料，均為被告另案所涉詐欺案件扣
    於案內，業經臺灣臺中地方法院檢察署檢察官以九十九年度
    偵字第一五三０七、一九四八二號偵查起訴，現繫屬於本院
    九十九年度易字第二七九四號審理在案，亦非本件犯罪所用
    或所得之物，爰不另為沒收宣告之諭知，併此敘明。
據上論斷，應依刑事訴訟法第二百九十九條第一項前段，刑法第
二十八條、第三百二十條第一項、第四十七條第一項、第四十一
條第一項前段，刑法施行法第一條之一，判決如主文。
本案經檢察官陳雅瑩到庭執行職務。
中    華    民    國    99    年    11     月    4    日
                  刑事第十一庭    法  官  林學晴
上正本證明與原本無異。
如不服本判決應於收受送達後10日內向本院提出上訴書狀，並應
敘述具體理由；其未敘述上訴理由者，應於上訴期間屆滿後20日
內向本院補提理由書（均須按他造當事人之人數附繕本）「切勿
逕送上級法院」。
                                  書記官  簡雅文
中    華    民    國    99    年    11     月    4    日
【附錄本案論罪科刑法條】
刑法第三百二十條：
意圖為自己或第三人不法之所有，而竊取他人之動產者，為竊盜
罪，處五年以下有期徒刑、拘役或五百元以下罰金。
意圖為自己或第三人不法之利益，而竊佔他人之不動產者，依前
項之規定處斷。
前二項之未遂犯罰之。

司法院資訊處製作；財團法人民間司法改革基金會備份。
